【裁判字號】    99,交聲,1197
【裁判日期】    991231
【裁判案由】    聲明異議
【裁判全文】
臺灣臺南地方法院交通事件裁定        99年度交聲字第1197號
移送機關    交通部公路總局嘉義區監理所新營監理站
異議人即
受處分人    鄭順鐘
上列異議人即受處分人因違反道路交通管理處罰條例案件，對於
交通部公路總局嘉義區監理所新營監理站民國99年8月30日所為
之裁決處分（處分案號：新監裁違字第裁73-M00000000號）聲明
異議，本院裁定如下：
    主    文
異議駁回。
    理    由
一、原處分意旨略以：異議人即受處分人鄭順鐘（下稱異議人）
    於民國99年7月31日17時35分許，駕駛車牌號碼078-HFA號重
    型機車，行經臺南縣白河鎮○○○○道4.9公里處時，因未保
    持前、後車距離，而與其前方同向車道由第三人謝尤不纏騎
    乘之無掛車牌號碼重型機車發生擦撞肇事，致謝尤不纏人車
    倒地，並受有傷害，經臺南縣警察局白河分局（下稱舉發機
    關）製單舉發，嗣經移送機關即交通部公路總局嘉義區監理
    所新營監理站（下稱原處分機關）以其違規事證明確，依道
    路交通管理處罰條例第58條第1款、第61條第3項及違反道路
    交通管理事件統一裁罰基準表之規定，裁處異議人罰鍰新臺
    幣（下同）600元，記違規點數3點等語。
二、聲明異議意旨略以：對方無照駕駛未掛牌照之機車，又未於
    規定距離打方向燈，直接從車道外側左轉，致異議人煞車不
    及發生擦撞，為此聲明異議，請求撤銷原處分等語。
三、按汽車駕駛人，駕駛汽車有不依規定保持前、後車距離者，
    處600元以上1,200元以下罰鍰；又汽車駕駛人，駕駛汽車違
    反道路交通安全規則、第33條之管制規則，因而肇事致人受
    傷者，記違規點數3點，道路交通管理處罰條例第58條第1款
    及第61條第3項分別定有明文。再按汽車行駛時，駕駛人應
    注意車前狀況及兩車併行之間隔，並隨時採取必要之安全措
    施，道路交通安全規則第94條第3項復有明文。
四、經查：
  (一)異議人於上揭時、地駕駛車牌號碼078-HFA號重型機車，因
    未保持前、後車距離而肇事致人受傷，經舉發機關員警製單
    舉發，並經原處分機關裁處如前述之裁罰等情，有臺南縣警
    察局99年8月14日南縣警交字第M00000000號舉發違反道路交
    通管理事件通知單、原處分機關99年8月30日新監裁違字第
    裁73-M00000000號裁決書及道路交通事故現場圖各1份附卷
    可稽，是此部分事實已可認定。
  (二)至異議人主張被害人無照駕駛無牌照之機車，且未按規定左
    轉等語；惟查，汽車行駛時，駕駛人應注意車前狀況，並隨
    時採取必要之安全措施，已如前述，又二車係前後於同向一
    車道行駛，前後車係應依同規則第94條規定行駛，其行駛至
    交岔路口之行車秩序，並無前車轉彎時應禮讓後車直行之規
    定，此有交通部98年02月05日交路字第0980017407號函解釋
    文在卷可參（見本院卷第17頁），本件異議人固稱第三人謝
    尤不纏係直接從車道外側左轉，惟依臺南縣警察局白河分局
    99年10月5日南縣白警四字第0990010075號函所附卷證資料
    觀之，第三人謝尤不纏應未為如此之表示，且本院審酌現場
    圖及現場照片（見本院卷第18、20頁），本件事故之發生處
    僅有一個車道，即使第三人謝尤不纏原先行車較靠車道外側
    ，異議人既駕駛機車行駛於第三人謝尤不纏之後方，則應與
    第三人謝尤不纏之前車保持相當距離，並注意其車前之狀況
    ，惟其與前車未保持相當距離，致前車轉彎時，與前車發生
    擦撞，自堪認異議人確有未保持前、後車距離之違規行為。
  (三)綜上所述，異議人於上揭時、地駕駛車牌號碼078-HFA號重
    型機車，因未保持前、後車距離而肇事致人受傷之違規事實
    ，既可認定，則原處分機關依道路交通管理處罰條例第58條
    第1款、第61條第3項及違反道路交通管理事件統一裁罰基準
    表之規定，裁處異議人罰鍰600元，記違規點數3點之處分，
    於法核無違誤。本件異議為無理由，應予駁回。
五、據上論結，依道路交通管理處罰條例第87條第2項、道路交
    通事件處理辦法第18條，裁定如主文。
中    華    民    國    99    年    12    月    31    日
                    交通法庭  法  官  林福來
以上正本證明與原本無異。
如不服本裁定，應於收受送達後5日內向本院提出抗告狀。（應
附繕本）
                              書記官  李淑惠
中    華    民    國   100    年    1     月    4     日

司法院資訊處製作；財團法人民間司法改革基金會備份。
